# 关于控制权判断((请教陈版主及各位同仁))

提问人：lolasissi 时间：2020-09-29 11:25:38
各位好，现有以下业务想咨询大家，望大家讨论回复，谢谢大家。
我公司拟以4:3:3的受让一家非同一控制的企业A，我公司占40%，A公司共设立三名董事，我公司占一名，为董事长，同时派驻财务总监一名。
问题：
1.我公司可否根据上述设计认为对A公司取得了控制权，并合并报表？
2.假设派驻董事及高管发生在收购之后，比方说一年以后，那么初始投资时可否先按权益法核算，等派驻后再合并报表。
@chenyiwei

回答人：chenyiwei
由于股权比例和董事会席位均不占多数，故仅仅依据你所提供的信息不足以证明你公司对被投资企业具有控制权。